臺灣板橋地方法院民事判決　　　　　　　　96年度親字第53號
原　　　告　丙○○
被　　　告　丁○○
　　　　　　甲○○
上　一　人
法定代理人　乙○○
上列當事人間請求確認親子關係不存在等事件，經本院於民國96
年5 月22日言詞辯論終結，判決如下：
      主    文
確認被告甲○○與被告丁○○間父女之親子關係不存在。
確認被告甲○○與原告間父女之親子關係存在。
訴訟費用由被告負擔。
      事實及理由
一、原告起訴主張：原告前女友即訴外人乙○○懷孕八個月時，
    因與原告吵架分手，乙○○為了報戶口，於民國94年6 月28
    日與被告丁○○結婚，被告甲○○並於94年8 月6 日出生，
    嗣乙○○與被告丁○○又於94年11月4 日離婚，並把與原告
    所生之小孩即被告甲○○還給原告，惟無法辦理變更父親為
    原告之戶籍登記，原告爰依法提起本件確認之訴，並聲明：
    (1)確認被告甲○○與被告丁○○間父女之親子關係不存在，
      (2)確認被告甲○○與原告間父女之親子關係存在等語。
二、被告則均對原告請求沒有意見，並陳稱：被告甲○○確實不
    是被告丁○○的小孩，而是原告的小孩等語。
三、法院之判斷：
（一）按關於認諾及訴訟上自認或不爭執事實之效力，於第589
      條否認子女之訴，不適用之，民事訴訟法第594 條定有明
      文，本件被告雖於言詞辯論期日到庭同意原告之主張，並
      就原告主張之事實不爭執，然揆諸前揭法條之說明，自不
      發生被告認諾或不爭執事實之效力，合先敘明。
（二）次按妻之受胎，係在婚姻關係存續中者，推定其所生子女
      為婚生子女。前項推定，如夫妻之一方能證明妻非自夫受
      胎者，得提起否認之訴，民法第1063條定有明文。又從子
      女出生日回溯第181 日起至第302 日止為受胎期間，同法
      第1062條第1 項亦有明定。依上開規定，對於子女婚生之
      推定，必須妻於婚姻關係存續中受胎所生，其理自明。苟
      受胎期間並非於婚姻關係存續中，子女自不受婚生之推定
      。況此，就該本無婚姻關係之男女，縱嗣後該雙方為結婚
      者，然對於該無自然血統聯絡之子女，依法亦不生準正為
      婚生子女之適用。
（三）經查，本件被告甲○○於94年8 月6 日出生，被告甲○○
      之生母乙○○與被告丁○○於94年6 月28日結婚，嗣經離
      婚在案等情，有其等戶籍謄本在卷可稽，從而被告甲○○
      自其出生之日回溯第181 日起至第302 日止，被告甲○○
      之生母乙○○與被告丁○○並無婚姻關係存在甚明，是揆
      諸前揭說明，被告甲○○本不受其生母乙○○與被告丁○○之婚生推定；而被告甲○○雖因其出生依法就其與生母
      乙○○間之得視為婚生子女，惟與被告丁○○間則不得視
      為婚生子女；兼參以原告所提卷附博微生物科技股份有限
      公司ＤＮＡ親子血緣關係諮詢報告單顯示，原告與被告甲○○之檢體，其相對應之ＤＮＡ型別均無矛盾，存在血緣
      關係之機率為99.9999%，此有該公司ＤＮＡ親子血緣關係
      諮詢報告單在卷可稽，故被告甲○○與被告丁○○間本既
      屬為非婚生子女之關係，彼此間復無自然血統聯絡之關係
      ，自亦無從適用或準用民法第1064條有關「生父」與生母
      結婚準正之規定（蓋渠等二人間乃不具備血統聯絡之生父
      子關係）。然於戶籍登記上，被告甲○○與被告丁○○間
      仍登記為法律上之父女，形式上有父女關係，而此一法律
      關係影響原告與被告甲○○之身份、財產上各種權利，實
      有確認被告甲○○與被告丁○○間父女之親子關係不存在
      之必要，原告提起此部分確認訴訟，自有法律上的確認利
      益。從而，原告請求確認被告甲○○與被告丁○○間父女
      之親子關係不存在，為有理由，應予准許。
（四）又被告甲○○實係被告甲○○之生母乙○○自原告受胎所
      生之事實，有前揭博微生物科技股份有限公司ＤＮＡ親子
      血緣關係諮詢報告單在卷為證，是以原告提起確認其與被
      告甲○○間父女之親子關係存在之訴，此血緣、身份關係
      之存否，乃親子關係之重要基礎事實，且被告甲○○與戶
      籍登記上之父親即被告丁○○間並無父女之親子關係存在
      ，已經確認如前，為使原告之女即被告甲○○之身份關係
      確定以保護其利益，實有確認被告甲○○與原告間父女之
      親子關係存在之必要，原告提起此部分確認訴訟，自有法
      律上的確認利益。從而，原告請求確認被告甲○○與原告
      間父女之親子關係存在，為有理由，亦應予准許。
四、據上論結，本件原告之訴為有理由，並依民事訴訟法第78條
    、第85條第1項前段，判決如主文。
中　　華　　民　　國　　96　　年　　6 　　月　　8 　　日
                      家事法庭  法　官　葉靜芳
以上正本係照原本作成
如對本判決不服須於判決送達後20日內向本院提出上訴狀
中　　華　　民　　國　　96　　年　　6 　　月　　8 　　日
                                書記官　鄒秀珍
